Minutes et répertoires du notaire Charles Saint-Ange BERCEON, 8 avril 1865 - 28 avril 1890 (étude II)
Archives nationales
- Minutes de Charles Saint-Ange BERCEON, 8 avril 1865 - 28 avril 1890; MC/ET/II/1139 - MC/ET/II/1250
  - Minutes. 1883, mars - 1883, mai, mars 1883 - mai 1883; MC/ET/II/1219
    - Procuration générale par Alphonse de Launay, propriétaire, à Marie Constance Chastellain, son épouse, demeurant 36, rue La Bruyère, pour gérer et administrer ses biens et affaires., 11 avril 1883; MC/ET/II/1219
      De l'image fixe à l'image animée (1820-1910), documents du Minutier central des notaires de Paris relatifs à l'histoire des photographes et de la photographie, par Marc Durand, Paris, Archives nationales, 2015, notice n° 2782 (version dématérialisée de l'instrument de recherche, les notices biographiques et compléments de descriptions d'actes ne se trouvent que sur la version papier de l'ouvrage, voir contexte dans le Plan d’orientation général - Notaires de Paris, guides thématiques du Minutier).
      La-Bruyère (rue); Launay, Alphonse de; Chastellain, Marie Constance
  - Minutes. 1883, juin - 1883, août, juin 1883 - août 1883; MC/ET/II/1220
    - Donation réciproque entre Alphonse de Launay, propriétaire, à Marie Constance Chastellain, son épouse, demeurant 36, rue La Bruyère., 5 juin 1883; MC/ET/II/1220
      De l'image fixe à l'image animée (1820-1910), documents du Minutier central des notaires de Paris relatifs à l'histoire des photographes et de la photographie, par Marc Durand, Paris, Archives nationales, 2015, notice n° 2783 (version dématérialisée de l'instrument de recherche, les notices biographiques et compléments de descriptions d'actes ne se trouvent que sur la version papier de l'ouvrage, voir contexte dans le Plan d’orientation général - Notaires de Paris, guides thématiques du Minutier).
  - Minutes. 1883, septembre - 1883, décembre, septembre 1883 - décembre 1883; MC/ET/II/1221
  - Minutes. 1884, janvier - 1884, mars, janvier 1884 - mars 1884; MC/ET/II/1222
  - Minutes. 1884, avril - 1884, mai, avril 1884 - mai 1884; MC/ET/II/1223
  - Minutes. 1884, juin - 1884, août, juin 1884 - août 1884; MC/ET/II/1224
  - Minutes. 1884, septembre - 1884, décembre, septembre 1884 - décembre 1884; MC/ET/II/1225
  - Minutes. 1885, janvier - 1885, mars, janvier 1885 - mars 1885; MC/ET/II/1226
  - Minutes. 1885, avril - 1885, juin, avril 1885 - juin 1885; MC/ET/II/1227
  - Minutes. 1885, juillet - 1885, septembre, juillet 1885 - septembre 1885; MC/ET/II/1228
  - Minutes. 1885, octobre - 1885, décembre, octobre 1885 - décembre 1885; MC/ET/II/1229
  - Minutes. 1886, janvier - 1886, mars, janvier 1886 - mars 1886; MC/ET/II/1230
  - Minutes. 1886, avril - 1886, juin, avril 1886 - juin 1886; MC/ET/II/1231
  - Minutes. 1886, juillet - 1886, septembre, juillet 1886 - septembre 1886; MC/ET/II/1232
  - Minutes. 1886, octobre - 1886, décembre, octobre 1886 - décembre 1886; MC/ET/II/1233
  - Minutes. 1887, janvier - 1887, février, janvier 1887 - février 1887; MC/ET/II/1234
  - Minutes. 1887, mars - 1887, mai, mars 1887 - mai 1887; MC/ET/II/1235
  - Minutes. 1887, juin - 1887, juillet, juin 1887 - juillet 1887; MC/ET/II/1236
  - Minutes. 1887, août - 1887, octobre, août 1887 - octobre 1887; MC/ET/II/1237
  - Minutes. 1887, novembre - 1887, décembre, novembre 1887 - décembre 1887; MC/ET/II/1238/A
  - Minute. 1887, 26 décembre, 26 décembre 1887; MC/ET/II/1238/B
    Le niveau inférieur de description, quand il existe, correspond aux minutes d'actes. Cette cote contient une seule grosse minute.
    - Inventaire après décès de Marguerite Guérin, veuve d'Aristide Jacques Boucicaut., 26 décembre 1887; MC/ET/II/1238/B
      Actes signalés par le personnel du Minutier central des notaires de Paris
      Date de création de la notice: 2019 (Marie-Françoise Limon-Bonnet)
      Guérin, Marguerite; Boucicaut, Aristide Jacques; inventaire après décès
  - Minutes. 1888, janvier - 1888, mars, janvier 1888 - mars 1888; MC/ET/II/1239
  - Minutes. 1888, avril - 1888, mai, avril 1888 - mai 1888; MC/ET/II/1240
  - Minutes. 1888, juin - 1888, juillet, juin 1888 - juillet 1888; MC/ET/II/1241
  - Minutes. 1888, août - 1888, décembre, août 1888 - décembre 1888; MC/ET/II/1242
  - Minutes. 1889, janvier - 1889, mars, janvier 1889 - mars 1889; MC/ET/II/1243
  - Minutes. 1889, avril - 1889, 16 juillet, avril 1889 - 16 juillet 1889; MC/ET/II/1244
  - Minutes (délivrance de legs suite au décès de la veuve Boucicaut)., 28 décembre 1887 - 12 avril 1888; MC/ET/II/1245
  - Minutes (délivrance de legs suite au décès de la veuve Boucicaut)., 26 avril 1888 - 23 juillet 1888; MC/ET/II/1246
  - Minutes (délivrance de legs suite au décès de la veuve Boucicaut)., 6 août 1888 - 17 novembre 1888; MC/ET/II/1247
  - Minutes (délivrance de legs suite au décès de la veuve Boucicaut)., 19 novembre 1888 - 19 décembre 1888; MC/ET/II/1248
  - Minutes (délivrance de legs suite au décès de la veuve Boucicaut)., 7 février 1889 - 24 juillet 1889; MC/ET/II/1249
  - Minutes (délivrance de legs suite au décès de la veuve Boucicaut)., 22 août 1889 - 28 avril 1890; MC/ET/II/1250
- Répertoire(s) de Charles Saint-Ange BERCEON, 11 décembre 1854 - 16 juillet 1889; MC/RE/II/8 - MC/RE/II/10
  - Répertoire. 1854, 11 décembre - 1867, 5 juillet, 11 décembre 1854 - 5 juillet 1867; MC/RE/II/8
    Répertoire des notaires Angélique François Berceon (11 décembre 1854 au 6 avril 1865), Charles-Saint-Ange Berceon (8 avril 1865-5 juillet 1867).
    Informations concernant le classement et la cotation:
    Le niveau inférieur de description, quand il existe, correspond aux mentions d'actes contenues dans le répertoire. Parmi celles-ci, certaines peuvent y être décrites, de manière plus ou moins détaillée. Pour consulter l'acte proprement dit, il convient de rechercher la cote au niveau des articles (registre ou liasse) des minutes du notaire (cote de type 'MC/ET').
  - Répertoire. 1867, 6 juillet - 1880, 12 juin, 6 juillet 1867 - 12 juin 1880; MC/RE/II/9
  - Répertoire. 1880, 12 juin - 1889, 16 juillet, 12 juin 1880 - 16 juillet 1889; MC/RE/II/10